【裁判字號】    90,自,85
【裁判日期】    900328
【裁判案由】    誣告
【裁判全文】
台灣台中地方法院刑事判決                              九十年度自字第八五號
    自  訴  人  丁○
    被      告  丙○○○
                乙○○
右列被告因誣告案件，經自訴人提起自訴，本院判決如左：
    主  文
丙○○○、乙○○均無罪。
    理  由
一、本件自訴意旨略以：自訴人自小即住在台中市○○路二十五號，被告二人於民國
    （下同）八十九年八月初，竟指自訴人拿鐵鎚在那裏打鎖，要偷三官宮的錢，而
    陷自訴人於罪使自訴人受刑事處分，因認被告二人有犯誣告罪等語。
二、按犯罪事實應依證據認定之，無證據不得推定其犯罪事實，又被告之犯罪不能證
    明者，應諭知無罪之判決，刑事訴訟法第一百五十四條及第三百零一條第一項分
    別定有明文。此項規定，依同法第三百四十三條之規定，於自訴程序亦準用之。
    本件訊據被告丙○○○、乙○○二人均否認有誣告之犯行，辯稱其等二人係於建
    國路三官宮地方寺廟擔任無給職義工，八十九年七、八月間某日發現自訴人手拿
    工具正在攢香油錢箱行跡可疑，基於職責仍將情事向寺廟管理人即里長林伯園報
    告，並未對自訴人提出任何告訴等語。按誣告罪，以意圖他人受刑事或懲戒處分
    ，向該管公務員誣告為其成立要件，所謂誣告，係指為虛偽之告訴告發而言。查
    本件證人即三官宮寺廟管理人林伯園於本院審理中到庭證稱：是本件自訴人先告
    訴伊恐嚇，伊及本件自訴人於該案件偵查中對於事實經過之陳述後，檢察官才函
    請台中市警察局第一分局調查本件自訴人有無涉嫌竊盜並分案偵查的，伊亦未告
    訴本件自訴人涉嫌竊盜等情。再本件自訴人確有於八十九年九月二十五日至台灣
    台中地方法院檢察署申告本件證人甲○○恐嚇案件，於該案件偵查中檢察官於八
    十九年十一月二十日，以中檢楠洪八九偵第一五五六八字第七七五九五號函請台
    中市警察局第一分局查本件自訴人有無涉嫌行竊三官宮之香油錢，並依法辦理，
    再經台中市警察局第一分局於九十年一月十九日以中分刑字第二二二三號報告書
    ，移送台灣台中地方法院檢察署檢察官以九十年度偵字第二七七八號偵查，此業
    經本院調取上開卷件查明在卷。本件被告二人既未對自訴人為任何告訴或告發，
    依首開說明，自無誣告罪之犯罪事實，此外復查無其他積極證據足以證明被告二
    人有誣告犯行，應為被告二人無罪之判決。
據上論斷，應依刑事訴訟法第三百四十三條、第三百零一條第一項，判決如主文。
中    華    民    國    九十      年      三        月    二十八        日
                                        法  官  柯  崑  輝
右正本證明與原本無異。
如不服本判決，應於送達後十日內向本院提出上訴狀(須附繕本)，上訴於台灣高等
法院台中分院。
                                        書記官
中    華    民    國    九十      年      三        月     二十八       日


司法院資訊處製作；財團法人民間司法改革基金會備份。
